最　高　行　政　法　院　裁　定
　　　　　　　　　　　　　94年度裁字第01367號
抗　告　人　昌立交通事業有限公司
代　表　人　乙○○
相　對　人　交通部公路總局
代　表　人　甲○○
上列抗告人因與相對人間汽車運輸業管理規則事件，對於中華民
國93年3月12日臺北高等行政法院92年度簡字第193號裁定提起抗
告，本院裁定如下︰
　　主  文
抗告駁回。
抗告訴訟費用由抗告人負擔。
　　理  由
一、按抗告法院認抗告為不合法或無理由者，應為駁回抗告之裁
    定。次按對於適用簡易程序之裁判提起上訴或抗告，其許可
    以訴訟事件所涉及之法律見解具有原則性者為限。行政訴訟
    法第235條第2項定有明文。
二、查本件抗告人所有車牌號碼Ｔ二︱九一一號營業小客車，於
    民國89年9月11日23時許及89年9月12日18時許，行經台北市
    ○○○○路口及忠孝東路4段，分別遭臺北市政府警察局士
    林分局及臺北市政府警察局大安分局查獲抗告人將車輛交由
    無（有效）執業登記證之訴外人許振賢駕駛，爰開立舉發違
    反汽車運輸業管理事件通知單，嗣將全案移由相對人辦理，
    相對人乃以抗告人違反汽車運輸業管理規則第91條第1項第5
    款及第7款規定，並依同規則第137條之規定，按公路法第77
    條第1項之規定，分別科處抗告人新臺幣（以下同）9千元罰
    鍰之處分。抗告人不服，提起訴願，亦遭駁回，遂提起本件
    訴訟。原審法院則略以：抗告人係經營計程車客運業者，依
    汽車運輸業管理規則第91條第1項第5款、第7款之規定，對
    所屬車輛及其駕駛人應負管理責任，且不得將車輛交予無有
    效執業駕駛執照及營業小客車駕駛人執業登記證之駕駛人駕
    駛，惟駕駛人許振賢於前開時地為警查獲違規時，同時亦查
    獲抗告人將系爭營業小客車交給無有效營業小客車駕駛人執
    業登記證之駕駛人許振賢駕駛，且抗告人對所屬車輛及其駕
    駛人顯未善盡管理責任，督促駕駛人許振賢駕駛原告所有之
    系爭營業小客車應維持執業登記證之有效性，抗告人不得徒
    以私法上駕駛人違約將車開走失聯，其無從監督管理為由，
    而免除公法上未善盡管理責任之處罰。又相對人係汽車運輸
    業管理規則137條、公路法第77條第1項之規定，就抗告人違
    反汽車運輸業管理規則第91條第1項第5款及第7款規定之二
    行為，分別科處抗告人九千元罰鍰，並無抗告人主張之一事
    二罰之情事。且相對人處罰抗告人之依據為公路法第77條第
    1項，並非如抗告人主張之牴觸法律之命令。從而，原處分
    於法有據，訴願決定予以維持亦無違誤，因而依簡易程序判
    決駁回上訴人之訴。嗣抗告人仍不服，提起上訴，惟並無訴
    訟事件所涉及之法律見解具有原則性之情形，原審法院裁定
    命其於該裁定送達後7日內補正，此項裁定已於92年12月18
    日送達，有送達證書可稽。抗告人逾期未補正，原審因認其
    上訴不合法，予以裁定駁回。本院經核原裁定於法尚無違誤
    。茲抗告人就原審所不採事證，仍執詞主張本件有一事二罰
    之情事，難謂所涉及之法律見解具有原則性，抗告人以其對
    法律上見解之歧異，指摘原裁定為不當，尚無可採。本件抗
    告意旨難認為有理由，應予駁回。
三、依行政訴訟法第104條、民事訴訟法第95條、第78條，裁定
    如主文。
中    華    民    國    94    年    7     月    21    日
                  第四庭審判長法  官　徐　樹　海
                              法  官　高　啟　燦
                              法  官　吳　錦　龍
                              法  官　黃　合　文
                              法  官  林　茂　權
以  上  正  本  證  明  與  原  本  無  異
中    華    民    國    94    年    7    月    22     日
　　　　　　　　　　　　　　　書記官　王　褔　瀛
